臺灣高雄地方法院刑事判決
111年度易字第177號
公  訴  人  臺灣高雄地方檢察署檢察官
被      告  謝冠瑜


上列被告因賭博案件，經檢察官聲請簡易判決處刑（110年度偵
字第24301號），經本院認為不宜逕以簡易判決處刑，改依通常
審判程序，判決如下：
    主  文
謝冠瑜無罪。
    理  由
一、聲請簡易判決處刑意旨略以：被告謝冠瑜基於賭博之犯意，
    自民國110年3月至5月間，在高雄市○○區○○里0鄰○○○路000巷
    0○0號住處，利用其使用之門號0000000000號行動電話連接
    不特定人得以自由出入之賭博網站「客萊伯娛樂城」（dk11
    22.club666.net)後，再輸入帳號及密碼，並提供其申辦之
    中國信託商業銀行帳號000000000000號帳戶（下稱本案帳戶
    ）作為遊戲點數轉換及結匯賭金之用。被告選擇之賭博種類
    為真人版百家樂，賭博方式係以新臺幣（下同）1元兌換點
    數1點儲值在帳號內，輸贏賠率為1:1，被告若贏，則匯款賭
    金至上開綁定之中信銀行帳戶;若輸，點數則歸網站所有，
    而以此方式賭博財物，因認被告涉犯（111年1月12日修正前
    ）刑法第266條第1項之賭博罪嫌等語。
二、犯罪事實應依證據認定；不能證明被告犯罪者，應諭知無罪
    （刑事訴訟法第154 條第2 項、第301 條第1 項參照）。檢
    察官對起訴事實，應負提出證據及說服之實質舉證責任，倘
    其所提證據，不足為被告有罪之積極證明，或其指出之證明
    方法，無從說服法院形成被告有罪之心證，基於無罪推定原
    則，應諭知被告無罪（最高法院92年台上字第128號刑事判
    決先例參照）。
三、聲請簡易判決處刑意旨認被告涉犯修正前刑法第266條第1項
    之賭博罪嫌，無非係以聲請簡易判決處刑書證據清單及待證
    事實欄所列之各項證據為其論斷依據。惟依被告供述：伊以
    行動電話連結網路並登入賭博網站，選取「真人版百家樂」
    遊戲後，行動電話螢幕分為上、下2個畫面，上方畫面顯示
    真人發牌畫面，下方畫面則顯示「莊家」、「閒家」、「和
    局」的押注選項，無法看到其他賭客等語。是本案之爭點厥
    為：被告進行賭博之網站是否合於刑法第266條第1項之「公
    共場所或公眾得出入之場所」？
四、經查：
㈠、刑法第266條第1項規定：「在公共場所或公眾得出入之場所
    賭博財物者…」；而社會秩序維護法第 84 條規定：「於非
    公共場所或非公眾得出入之職業賭博場所，賭博財物者…」
    。所謂「公共場所」，係指特定多數人或不特定之人得以出
    入、集合之場所；所謂「公眾得出入場所」，係指非屬公共
    場所，而特定多數人或不特定之人於一定時段得進出之場所
    。是網際網路通訊賭博行為，究應論以刑法第266條第1項之
    普通賭博罪，抑應依社會秩序維護法第84條處罰，則以個案
    事實之認定是否符合於「公共場所」或「公眾得出入之場所
    」賭博財物之要件而定。於電腦網路賭博而個人經由私下設
    定特定之密碼帳號，與電腦連線上線至該網站，其賭博活動
    及內容具有一定封閉性，僅為對向參與賭博之人私下聯繫，
    其他民眾無從知悉其等對賭之事，對於其他人而言，形同一
    個封閉、隱密之空間，在正常情況下，以此種方式交換之訊
    息具有隱私性，故利用上開方式向他人下注，因該簽注內容
    或活動並非他人可得知悉，尚不具公開性，即難認係在「公
    共場所」或「公眾得出入之場所」賭博，不能論以刑法第26
    6條第1項之賭博罪（最高法院107年度台非字第174號刑事判
    決意旨參照）。
㈡、被告進行賭博行為之前述網站，係由被告以其私下設定特定
    之密碼帳號，與電腦連線上線至該網站，賭博過程中並無其
    他賭客參與、觀看，業據被告供述在卷（院二卷第25-26頁
    ）。參以被告於偵查中尚主動坦承賭博行為（偵卷第57頁）
    ，並無卸責諉過之情事，足認被告所述賭博上開經過應堪採
    信。又卷內亦無其他事證足認被告於前述網站進行本案賭博
    行為時，有使用該賭博網站之人得以參與、觀看之情事，是
    以，對於其他使用該網站進行賭博行為之人而言，被告進行
    本案賭博行為之網路空間，形同一個封閉、隱密之空間，他
    人無從知悉被告於該網站所為之賭博行為。揆諸前述判決意
    旨，被告進行本案賭博行為之場域，與刑法第266條第1項所
    定具有公開性之「公共場所」或「公眾得出入之場所」特徵
    不符，揆諸前述判決意旨，自難以刑法第266條第1項規定相
    繩。
五、綜上所述，聲請簡易判決處刑意旨雖認被告涉犯刑法第266
    條第1項賭博罪嫌，惟就被告是否確有公訴意旨所指賭博犯
    行一節，仍有前述合理懷疑存在，檢察官既未能就此證明至
    通常一般人均不致有所懷疑，而得確信為真實之程度，尚無
    法說服本院就此部分形成被告有罪之心證，基於無罪推定原
    則，應諭知被告無罪之判決。
據上論斷，應依刑事訴訟法第301條第1項前段，判決如主文。
本案經檢察官鄭舒倪聲請簡易判決處刑，檢察官林敏惠到庭執行
職務。　　　
中　　華　　民　　國　　111 　年　　8 　　月　　31　　日
                  刑事第八庭    法　官  何一宏
以上正本證明與原本無異。
如不服本判決應於收受送達後20日內向本院提出上訴書狀，並應
敘述具體理由；如未敘述上訴理由者，應於上訴期間屆滿後20日
內向本院補提理由書（均須按他造當事人之人數附繕本）「切勿
逕送上級法院」。
中　　華　　民　　國　　111 　年　　8 　　月　　31　　日
　　　　　　　　　　　　　　　　書記官　陳建志